臺灣苗栗地方法院刑事判決
110年度金訴字第126號
公  訴  人  臺灣苗栗地方檢察署檢察官
被      告  徐健齡


選任辯護人  李添興律師
上列被告因違反洗錢防制法等案件，經檢察官提起公訴（110年
度偵字第6168號），被告於本院準備程序進行中就被訴事實為有
罪之陳述，經本院告知簡式審判程序之旨，並聽取當事人、辯護
人之意見後，本院合議庭裁定由受命法官獨任進行簡式審判程序
，判決如下：
    主    文
甲○○犯如附表主文欄所示之罪，各處如附表主文欄所示之刑及沒
收。應執行有期徒刑陸月，併科罰金新臺幣壹萬伍仟元，罰金如
易服勞役，以新臺幣壹仟元折算壹日。
    犯罪事實及理由
一、本案犯罪事實、證據名稱均引用起訴書之記載（如附件），
    並更正、補充及增列如下：
  ㈠犯罪事實欄一第17行至第18行之「嗣『小胖』……犯意聯絡，」
    應更正為「由『小胖』（無證據證明為兒童或少年）」。
  ㈡犯罪事實欄㈠第6行、㈡第5行至第6行之「並將贓款交與『小胖
    』」後均應補充「，以此方式掩飾詐欺取財犯罪所得之去向
    」。
  ㈢證據名稱增列「被告甲○○於審理中之自白、第二分局育才派
    出所職務報告、受（處）理案件證明單、受理各類案件紀錄
    表、內政部警政署反詐騙諮詢專線紀錄表、受理詐騙帳戶通
    報警示簡便格式表、存摺內頁影本、匯款申請書代收入傳票
    、跨行匯款回單」。
二、論罪科刑
  ㈠核被告所為，均係犯刑法第339條第1項之詐欺取財罪、洗錢
    防制法第14條第1項之一般洗錢罪。
  ㈡被告與真實姓名、年籍不詳，綽號「小胖」之成年男子間，
    有犯意聯絡及行為分擔，為共同正犯。
  ㈢被告以一行為同時觸犯詐欺取財罪及一般洗錢罪，應依刑法
    第55條想像競合犯規定，從一重以一般洗錢罪論處。又被告
    所犯2次一般洗錢罪間，告訴人丙○○、乙○○之人別不同，犯
    意各別，行為互殊，應予分論併罰。
　㈣被告前因殺人未遂案件，經本院以101年度訴字第646號判決
    判處有期徒刑6年5月確定，入監執行後於民國106年6月30日
    假釋，至108年9月9日期滿未經撤銷而以已執行論乙節，有
    臺灣高等法院被告前案紀錄表在卷可稽，其於受徒刑執行完
    畢後5年以內故意再犯本案有期徒刑以上之各罪，均為累犯
    。本院依司法院釋字第775號解釋意旨，審酌被告前因犯罪
    而經徒刑執行完畢後，理應產生警惕作用，能因此自我控管
    ，不再觸犯有期徒刑以上之罪，卻於執行完畢後之初期便故
    意再犯本案各罪，足見被告有其特別惡性，且前罪之徒刑執
    行無成效，對於刑罰之反應力顯然薄弱等一切情節，認皆有
    必要應依刑法第47條第1項規定加重其刑。
  ㈤被告於審判中自白犯一般洗錢罪，爰依洗錢防制法第16條第2
    項規定減輕其刑，並依法先加後減之。
  ㈥爰以行為人之責任為基礎，審酌被告不循正途獲取財物，依
    指示提領詐欺取財犯罪所得後交付他人，製造金流斷點，對
    告訴人等之財產安全已生危害，影響社會治安、經濟秩序，
    當屬可議，兼衡犯罪之動機、目的、手段、情節、分工、遭
    詐騙數額，及於審理中坦承犯行、已與告訴人乙○○成立調解
    並依約履行中之態度，有調解紀錄表、本院111年度司刑移
    調字第23號調解筆錄、郵政跨行匯款申請書、轉帳交易截圖
    在卷可稽（見本院卷第65頁、第99頁至第100頁、第105頁、
    第111頁），暨自述高中肄業之智識程度、職機上盒安裝、
    月薪約新臺幣（下同）3萬元、尚有母親需照顧扶養之生活
    狀況，與告訴人等之意見等一切情狀（見本院卷第41頁、第
    72頁、第80頁、第75頁），分別量處如附表主文欄所示之刑
    ，併諭知罰金如易服勞役之折算標準，再審酌犯行類型、次
    數及時間間隔等情，定其應執行之刑及罰金如易服勞役之折
    算標準，以示懲儆。
三、沒收
　㈠如起訴書犯罪事實欄㈠所示告訴人丙○○部分犯罪所得1,500元
    （見臺灣苗栗地方檢察署110年度偵字第6168號第32頁、第1
    21頁），未據扣案，應依刑法第38條之1第1項前段、第3項
    規定，諭知沒收，並於全部或一部不能沒收或不宜執行沒收
    時，追徵其價額。
  ㈡如起訴書犯罪事實欄㈡所示告訴人乙○○部分犯罪所得1,500元
    ，固未扣案，惟被告已賠償告訴人乙○○5萬元，有上開匯款
    申請書、轉帳交易截圖在卷可稽，顯逾此部分犯罪所得，倘
    再予宣告追徵價額，有過苛之虞，爰依刑法第38條之2第2項
    規定，不予宣告追徵價額。　
  ㈢犯第14條之罪，其所移轉、變更、掩飾、隱匿、收受、取得
    、持有、使用之財物或財產上利益，沒收之，洗錢防制法第
    18條第1項前段定有明文。宣告前二條之沒收或追徵，有過
    苛之虞者，得不宣告或酌減之；本法總則於其他法律有沒收
    之規定者，亦適用之，刑法第38條之2第2項及第11條前段分
    別定有明文。雖洗錢防制法對於沒收未制定過苛調節規定，
    惟因沒收實際上屬於干預財產權之處分，仍應遵守比例原則
    ，是於沒收存有過苛之虞之情形時，本應使法官依個案情節
    認定後得不宣告沒收或酌減之，以資衡平。查本案詐得款項
    實已由「小胖」取走，倘對被告宣告沒收全數所掩飾財物，
    實有過苛之虞，故本院認無庸對被告宣告沒收，併此敘明。
四、依刑事訴訟法第273條之1第1項、第299條第1項前段、第310
    條之2、第454條第1項、第2項，洗錢防制法第14條第1項、
    第16條第2項，刑法第11條前段、第28條、第339條第1項、
    第55條、第47條第1項、第42條第3項、第51條第5款、第7款
    、第38條之1第1項前段、第3項，刑法施行法第1條之1第1項
    ，判決如主文。
五、如不服本判決，自判決送達之日起20日內，得提起上訴。
本案經檢察官劉偉誠、蔡明峰提起公訴，檢察官蕭慶賢到庭執行
職務。
中　　華　　民　　國　　111 　年　　3 　　月　　29　　日
                  刑事第二庭    法  官  魏正杰
以上正本證明與原本無異。　　　　　　　　　　　　　　　　如不服本判決應於收受判決後20日內向本院提出上訴書狀，並應敘述具體理由。其未敘述上訴理由者，應於上訴期間屆滿後20日內向本院補提理由書(均須按他造當事人之人數附繕本)「切勿逕送上級法院」。告訴人或被害人如對本判決不服者，應具備理由請求檢察官上訴，其上訴期間之計算係以檢察官收受判決正本之日期為準。　　　　　　　　　　　　　　　　　　　　　　　　　　　　　　　　　　　    　書記官　巫  穎
中　　華　　民　　國　　111 　年　　3 　　月　　29　　日

附錄論罪科刑法條：
洗錢防制法第14條
有第二條各款所列洗錢行為者，處7年以下有期徒刑，併科新臺
幣5百萬元以下罰金。
前項之未遂犯罰之。
前二項情形，不得科以超過其特定犯罪所定最重本刑之刑。
中華民國刑法第339條
意圖為自己或第三人不法之所有，以詐術使人將本人或第三人之
物交付者，處5年以下有期徒刑、拘役或科或併科50萬元以下罰
金。
以前項方法得財產上不法之利益或使第三人得之者，亦同。
前二項之未遂犯罰之。

附表：
編號 犯罪事實 主文欄 1 告訴人丙○○部分（起訴書犯罪事實欄㈠） 甲○○共同犯洗錢防制法第十四條第一項之一般洗錢罪，累犯，處有期徒刑肆月，併科罰金新臺幣壹萬元，罰金如易服勞役，以新臺幣壹仟元折算壹日。 未扣案犯罪所得新臺幣壹仟伍佰元沒收，於全部或一部不能沒收或不宜執行沒收時，追徵其價額。 2 告訴人乙○○部分（起訴書犯罪事實欄㈡） 甲○○共同犯洗錢防制法第十四條第一項之一般洗錢罪，累犯，處有期徒刑參月，併科罰金新臺幣壹萬元，罰金如易服勞役，以新臺幣壹仟元折算壹日。